臺灣臺中地方法院民事判決
111年度沙簡字第389號
原      告  蔡坤和  
被      告  閻秀君  

上列當事人間請求侵權行為損害賠償(交通)事件，本院於民國11
1年9月28日言詞辯論終結，判決如下：
    主      文
原告之訴駁回。
訴訟費用由原告負擔。
    事實及理由
一、原告主張：被告於民國110年12月2日下午6時15分許，駕駛
    車牌號碼0000-00號自用小貨車，行經臺中市○○區○○路0段00
    0號前，未注意車前狀況，撞及原告駕駛之車牌號碼000-000
    0號自用小客車（下稱系爭車輛），致系爭車輛受損，原告
    因本件車禍支出車輛拖吊費新臺幣（下同）3,000元、修理
    費用39萬9,915元，並因本件車禍受有精神上痛苦，請求被
    告賠償精神慰撫金8萬元，共計請求48萬2,915元，爰依民法
    第184條第1項前段、第2項、第191條之2規定提起本件訴訟
    等語。並聲明：㈠被告應給付原告48萬2,915元。㈡願供擔保
    ，請准宣告假執行。
二、被告則以：對於本件車禍肇事原因在伊並無意見，然原告提
    出之債權讓與同意書，並非車主親簽，對拖吊費用無意見，
    修理費用應予折舊，又原告沒有受傷，不能請求精神慰撫金
    ，另伊經濟有困難，希望在能力範圍內讓伊分期理賠等語，
    資為抗辯。並聲明：原告之訴駁回。
三、得心證之理由：
  ㈠原告主張被告於110年12月2日下午6時15分許，駕駛車牌號碼
    0000-00號自用小貨車，行經臺中市○○區○○路0段000號前，
    撞及原告駕駛之系爭車輛，致系爭車輛受損等情，業據原告
    提出臺中市政府警察局道路交通事故當事人登記聯單、道路
    交通事故現場圖、道路交通事故初步分析研判表、車損照片
    等為證（見本院卷第25至39頁），並有本院依職權向臺中市
    政府警察局清水分局調閱之本件道路交通事故調查卷宗可參
    （見本院卷第57至94頁），且為被告所不爭執（見本院卷第
    148頁），堪信為真實。又本件事故之肇事原因，經臺中市
    政府警察局道路交通事故初步分析研判表記載係被告未注意
    車前狀況所致，原告則尚未發現肇事因素（見本院卷第61頁
    ），堪認被告就本件事故之發生具有過失甚明。且被告之過
    失行為與系爭車輛受損之結果間，具有相當因果關係，故本
    件損害之發生應由被告負擔全部之過失責任，應堪認定。
  ㈡按因故意或過失，不法侵害他人之權利者，負損害賠償責任
    ；違反保護他人之法律，致生損害於他人者，負賠償責任，
    民法第184條第1項前段、第2項前段定有明文。又債權之讓
    與，於讓與人與受讓人間之意思合致，即發生債權移轉之效
    力；並於讓與人或受讓人依民法第297條第1項之規定，通知
    債務人時，對於債務人發生效力（最高法院95年度台上字第
    1069號判決意旨參照）。查系爭車輛為訴外人謝美玲所有，
    有行照1紙附卷可稽（見本院卷第21、136頁），原告固提出
    車輛損害賠償債權請求權讓與同意書（見本院卷第129頁）
    ，主張謝美玲已將系爭車輛之損害賠償債權讓與原告，然此
    為被告否認。而證人謝美玲於本院具結證述：系爭車輛為伊
    所有，本件車禍時伊和原告是男女朋友，伊貸款買車給原告
    開，然伊沒有看過債權讓與同意書，當時伊和原告鬧分手，
    原告有傳line給伊，說他不是車主無法請求修車費，叫伊上
    網找同意書，伊沒有上網找，原告就自己上網下載同意書，
    原告在8月11日簽完同意書，同月13日就封鎖伊，伊並未同
    意將系爭車輛之損害賠償請求權讓與原告行使，原告在電話
    中可能有問伊，但伊沒有回答同意，也沒有同意原告簽這份
    同意書等語（見本院卷第150至151頁），堪認證人謝美玲並
    未同意由原告行使系爭車輛之損害賠償請求權，亦未同意原
    告簽署上開同意書，則原告與證人謝美玲間既無債權讓與之
    意思合致，原告即無從本於債權讓與之法律關係，請求被告
    賠償系爭車輛之拖吊費3,000元、修理費用39萬9,915元，是
    原告此部分請求，即屬無據。
　㈢又不法侵害他人之身體、健康、名譽、自由、信用、隱私、
    貞操，或不法侵害其他人格法益而情節重大者，被害人雖非
    財產上之損害，亦得請求賠償相當之金額，民法第195條第1
    項固有明文，惟須被害人之身體、健康或其他人格法益受侵
    害時，始可向加害人請求精神慰撫金。本件被告雖應就本件
    交通事故之發生負過失責任，然原告於本件車禍並未受傷，
    此觀道路交通事故調查報告表㈡受傷程度欄記載：蔡坤和未
    受傷等語即明，原告亦於本院審理時自承其沒有受傷（見本
    院第73、126頁），揆諸上開說明，原告即不得請求被告賠
    償非財產上之損害。是以原告據此向被告請求精神慰撫金8
    萬元，於法不合。
四、綜上所述，原告依民法第184條第1項前段、第2項、第191條
    之2規定，請求被告給付48萬2,915元，為無理由，應予駁回
    。又原告雖聲請供擔保宣告假執行，惟本件係屬簡易訴訟程
    序，依民事訴訟法第389條第1項第3款規定，法院為被告敗
    訴判決時，原應依職權宣告假執行，而無待於原告之聲請，
    是原告聲請供擔保為假執行之宣告，無非促使法院職權之發
    動而已，本院自無須就其聲請為准駁之裁判，附此敘明。
五、本件事證已臻明確，兩造其餘攻擊防禦方法及證據，核與判
    決結果不生影響，爰不一一論列，併此敘明。　　
六、訴訟費用負擔之依據：民事訴訟法第78條。　　
中　　華　　民　　國　　111 　年　　10　　月　　12　　日
                  沙鹿簡易庭    法  官  廖欣儀
以上為正本係照原本作成。
如不服本判決，應於送達後20日內，向本院提出上訴狀並表明上
訴理由，如於本判決宣示後送達前提起上訴者，應於判決送達後
20日內補提上訴理由書（須附繕本）。如委任律師提起上訴者，
應一併繳納上訴審裁判費。
中　　華　　民　　國　　111 　年　　10　　月　　12　　日
                                書記官  柳寶倫